【裁判字號】    97,易緝,41
【裁判日期】    970506
【裁判案由】    竊盜
【裁判全文】
臺灣板橋地方法院刑事判決              97年度易緝字第41號
公  訴  人  臺灣板橋地方法院檢察署檢察官
被      告  甲○○
                    （現於臺灣臺北監獄臺北分監執行中）
上列被告因竊盜案件，經檢察官提起公訴（96年度偵字第9160號
），因被告於準備程序進行中就被訴事實為有罪之陳述，經告知
簡式審判程序之旨，裁定依簡式審判程序審理，判決如下：
    主  文
甲○○竊盜，累犯，處有期徒刑捌月，減為有期徒刑肆月；又結
夥三人攜帶兇器毀損安全設備竊盜，累犯，處有期徒刑壹年，減
為有期徒刑陸月，扣案之T 型扳手參支及大門開鎖工具扁平細條
貳條均收之；應執行有期徒刑玖月，扣案之T 型扳手參支及大門
開鎖工具扁平細條貳條均沒收之。
    事  實
一、甲○○前於民國（下同）91年間，因違反毒品危害防制條例
    案件，經本院分別判處有期徒刑9 月、8 月，並定應執行有
    期徒刑1 年2 月確定；再於91年間，因竊盜、贓物案件，經
    本院分別判處有期徒刑8 月、6 月，定應執行有期徒刑1 年
    確定；又於91年間，因賭博案件，經本院判處有期徒刑4 月
    確定；復於92年間，因違反電信法（起訴書誤為侵占）案件
    ，經本院判處有期徒刑3 月確定，嗣上開各罪刑經合併定應
    執行有期徒刑2 年8 月確定，並於94年9 月5 日縮刑期滿執
    行完畢。詎猶不知悔改，竟意圖為自己不法所有，於96年1
    月21日中午之某時，持其所有之備份鑰匙1 支無故侵入臺北
    縣新埔後港一路65巷15號3 樓其姐夫丙○○之住處內（無故
    侵入住宅部分未據告訴），竊取SONY T50數位相機1 台（含
    1G 記 憶卡）、臺灣紀念套幣1 套、戒指2 只、手鍊1 條等
    物，得手後逃逸，並將上開行竊所用之鑰匙1 支隨手丟棄而
    滅失；又於96年4 月23日下午3 時30分許之日間與劉志偉甲○○（所犯加重竊盜罪，業經本院判處有期徒刑1 年，減為
    有期徒刑6 月確定）及涂智維（所犯多次竊盜罪業經本院判
    處應執行有期徒刑3 年4 月）結夥3 人，先由涂智維攜帶上
    開其所有且客觀上可作為兇器使用之T 型扳手1 支與大門開
    鎖工具之扁平細條2 支（另T 型扳手2 支則放置於駕駛之自
    用小客車內作為竊盜預備使用），毀損臺北縣新莊市○○街
    豐一巷13號1 樓之大門門鎖之安全設備，之後即由涂智維及
    甲○○2 人無故侵入乙○○位於上址之4 樓之住宅（無故侵
    入住宅部分，未據告訴），而劉志偉則在樓下把風，竊取乙○○所有之日立牌手機、手錶各1 支、上豪養生燉鍋、Henn
    esy 空酒瓶各1 個、天珠項鍊、手鍊各2 條、面膜4 片、香
    菸1 包、現金新臺幣（下同）922 元、金飾耳環3 對、戒指
    1 只、墜飾2 個、無尾熊別針1 個及鋯工戒指1 只。得手後
    即由劉志偉駕駛車號5B-3 680號自用小客車逃逸。嗣於96年
    4 月23日下午5 時30分許，在臺北縣樹林市○○街61號為警
    查獲，並扣得涂智維所有供（或預備）竊盜使用之T 型扳手
    3 支、大門開鎖工具之扁平細條2 支及非供竊盜使用之大、
    小老虎鉗各1 支、鋼棒3 條、寶石鑑定器1 台及砂輪機1 台
    。
二、案經被害人丙○○、乙○○訴由臺北縣政府警察局移送臺灣
    板橋地方法院檢察署檢察官偵查起訴。
    理  由
一、按除被告所犯為死刑、無期徒刑、最輕本刑為三年以上有期
    徒刑之罪或高等法院管轄第一審案件者外，於第一次審判期
    日前之準備程序進行中，被告先就被訴事實為有罪之陳述時
    ，審判長得告知被告簡式審判程序之旨，並聽取當事人、代
    理人、辯護人及輔佐人之意見後，裁定進行簡式審判程序，
    刑事訴訟法第273 條之1 第1 項定有明文。經核本件被告甲○○所犯係死刑、無期徒刑、最輕本刑為三年以上有期徒刑
    以外之罪，其於準備程序中就被訴事實為有罪之陳述，經法
    官告知簡式審判程序之旨，並聽取公訴人、被告之意見後，
    本院爰依首揭規定，裁定依簡式審判程序審理，合先敘明。
二、上揭竊盜之事實，業據被告甲○○於本院準備及審理中坦承
    不諱，核與共同被告涂智維、甲○○分別於警詢、偵查及本
    院審理時之供述相符，並經告訴人丙○○、乙○○於警詢之
    指述情節，均相符合，此外，並有被告等人行竊時使用之T
    型扳手3 支及大門開鎖工具扁平細條2 條扣案可資佐證。綜
    上所述，足徵被告所為之自白核與事實相符，其自白應可採
    信，是以本件事證已臻明確，被告之犯行應堪認定。
三、查扣案之T 型扳手係金屬製，持之有相當之重量（有照片附
    卷）在客觀上足以對人之身體、生命構成威脅，自屬兇器無
    疑。被告與同案被告涂智維、劉志偉3 人持T 型扳手毀損大
    門門鎖安全設備之方式竊取，核其所為係犯刑法第321 條第
    1 項第2 款、第3 款、第4 款之結夥三人攜帶兇器毀損安全
    設備竊盜罪；另被告於96年1 月21日竊取丙○○財物之所為
    ，則係犯同法第320 條第1 項之竊盜罪，惟起訴書認被告係
    犯同法第321 條第1 項第2 款之加重竊盜罪，是起訴法條，
    尚有未洽，然因起訴之基本社會事實相同，故予以變更起訴
    法條。又被告上開96年4 月23日竊盜之犯行與被告涂智維、
    劉志偉間有犯意聯絡、行為之分擔，應論以共同正犯。末查
    ；被告有如上開事實欄所載徒刑執行之情形，此有臺灣高等
    法院被告前案紀錄表在卷可徵。其於有期徒刑執行完畢後，
    5 年內故意再犯本件有期徒刑以上刑之2 罪，皆為累犯，均
    應依法加重其刑。爰審酌被告年輕力壯竟不思工作而為宵小
    、被告犯罪之動機、目的、手段，所得財物價值，及犯罪後
    坦承犯行，態度良好等一切情狀，各量處如主文所示之刑，
    並依法定其應執行之刑，以資懲儆。至扣案之T 型扳手3支
    及大門開鎖工具扁平細條2 條，係共同被告涂智維所有而供
    等犯（或預備）所示之竊盜犯行所用之物，業據被告涂智維
    供明在卷，均應依法宣告沒收之；另大、小老虎鉗各1 支、
    鋼棒3 條、寶石鑑定器1 台及砂輪機1 台雖係被告涂智維所
    有，惟並非供上開竊盜使用，此外亦無其他證據足資證明被
    告等人有持上開之物竊盜，是自無法於本案中諭知沒收，併
    予敘明。
四、又本件被告2 件竊盜之犯罪時間皆係在中華民國九十六年罪
    犯減刑條例所定之96年4 月24日以前，應依該條例第2 條第
    1 項第3 款之規定各減其刑期二分之一，並定其應執行之刑
    ，附此說明。
據上論斷，應依刑事訴訟法第273 條之1 第1 項、第299 條第1
項前段、第300 條，刑法第320 條第1 項、321 條第1 項第2 款
、第3 款、第4 款、第28條、第47條第1 項、第51條第5 款、第
38條第1 項第2 款，中華民國九十六年罪犯減刑條例第2 條第1
項第3 款、第7 條，刑法施行法第1條之1，判決如主文。
本案經檢察官吳文正到庭執行職務
中    華    民    國    97    年    5     月    6     日
                    刑事第五庭  法  官  潘  長  生
以上正本證明與原本無異。
如不服本判決應於送達後10日內敘明理由向本院提出上訴狀。
                                書記官  彭  麗  紅
中    華    民    國    97    年    5     月    6     日
附錄本案論罪科刑法條全文：
刑法第320 條
意圖為自己不法之所有或第3 人不法之所有，而竊取他人之動產
者，為竊盜罪，處5 年以下有期徒刑、拘役或5 百元以下罰金。
意圖為自己或第3 人不法之利益，而竊佔他人之不動產者，依前
項之規定處斷。
前二項之未遂犯罰之。
刑法第321條
犯竊盜罪而有左列情形之一者，處 6 月以上、 5 年以下有期徒
刑：
一  於夜間侵入住宅或有人居住之建築物、船艦或隱匿其內而犯
之者。
二  毀越門扇、牆垣或其他安全設備而犯之者。
三  攜帶兇器而犯之者。
四  結夥三人以上而犯之者。
五  乘火災、水災或其他災害之際而犯之者。
六  在車站或埠頭而犯之者。
前項之未遂犯罰之。


司法院資訊處製作；財團法人民間司法改革基金會備份。
